【裁判字號】    99,附民,611
【裁判日期】    991231
【裁判案由】    因偽造文書案附帶民訴等
【裁判全文】
臺灣臺北地方法院刑事附帶民事訴訟判決  99年度附民字第611號
原      告  新光人壽保險股份有限公司
法定代理人  吳東進
訴訟代理人  陳鏡婷
被      告  劉惠玲
上列被告因偽造文書等案件（99年度訴字第1900號），經原告於
本院簡式審判程序中提起附帶民事訴訟，請求損害賠償，本院於
民國99年12月13日言詞辯論終結，判決如下︰
    主  文
被告應給付原告新臺幣肆佰玖拾貳萬仟肆佰玖拾貳元，及自民
國九十九年十二月十四日起至清償日止，按年息百分之五計算之
利息。
訴訟費用由被告負擔。
本判決得假執行。
    事實及理由
一、原告起訴主張：被告劉惠玲原任職於原告新光人壽保險股份
    有限公司嘉祥通訊（收）處（址設：臺北縣新店市○○路○
    段262之6號3樓）擔任代理組長職務，任職期間為自民國93
    年3月23日至98年11月23日，負責招攬保險、收取保險費及
    其他相關事宜。詎被告於任職期間內，竟假借職務之便，侵
    占保戶繳交之保險費、增額保費、旅行平安保費及保單贖回
    後之金額共計新臺幣（下同）492萬3,492元，原告因為被告
    之僱用人，依民法第188 條規定負有受僱人侵權行為損害賠
    償之連帶責任，乃對相關受害保戶賠償墊款，而受有上開金
    錢之損害，原告自得依民法第188條第3項之規定請求被告給
    付，為此，爰依侵權行為法律關係，請求被告給付上開金錢
    等語。並聲明：(一)被告應給付原告492萬3,492元，及自起訴
    狀繕本送達之翌日起至清償日止，按年息5％ 計算之利息。
    (二)原告願供擔保請准宣告假執行。
二、被告則以：伊承認原告訴之聲明之請求，而為認諾等語。
三、按因犯罪而受損害之人，於刑事訴訟程序得附帶提起民事訴
    訟，對於被告及依民法負賠償責任之人，請求回復其損害；
    附帶民事訴訟之判決，應以刑事訴訟判決所認定之事實為據
    ，刑事訴訟法第487條第1 項、第500條前段分別定有明文。
    次按因故意或過失，不法侵害他人之權利者，負損害賠償責
    任。又受僱人因執行職務，不法侵害他人之權利者，由僱用
    人與行為人連帶負損害賠償責任；而僱用人賠償損害時，對
    於為侵權行為之受僱人，有求償權，民法第184條第1項前段
    、第188條第1項本文、第3 項分別定有明文。再按當事人於
    言詞辯論時為訴訟標的之捨棄或認諾者，應本於其捨棄或認
    諾為該當事人敗訴之判決，亦為民事訴訟法第384 條所明定
    。
四、經查，本件原告主張之上開事實，業據本院以99年度訴字第
    1900號刑事判決判處被告有罪在案，此有該判決在卷可稽，
    且被告就原告主張之訴訟標的復於言詞辯論期日當庭為認諾
    之意思表示，亦有該次言詞辯論筆錄附卷足稽，自堪認原告
    上開主張為真實。從而，揆諸上開規定，原告基於侵權行為
    損害賠償之法律關係，依民法第188條第3項規定，請求被告
    給付如聲明所示金額及遲延利息，即屬有據，應予准許。
五、末按本於被告認諾所為之判決，法院應依職權宣告假執行，
    民事訴訟法第389條第1項第1款定有明文。本件被告認諾原
    告之請求，本院應依職權宣告假執行，併此敘明。
六、據上論結，本件原告之訴為有理由，依刑事訴訟法第502條
    第2項、第491條第10款，民事訴訟法第389條第1項第1款，
    判決如主文。
中    華    民    國    99    年    12    月    31    日
                        刑事第十庭法  官  周玉琦
上列正本證明與原本無異。
如不服本判決，非對刑事判決上訴時，不得上訴，並應於送達後
十日內敘明上訴理由，向本院提出上訴狀。
中    華    民    國    99    年    12    月    31    日
                                  書記官  謝貽婷

司法院資訊處製作；財團法人民間司法改革基金會備份。
